臺灣新北地方法院板橋簡易庭民事簡易判決
111年度板簡字第556號
原      告  遠雄首品管理委員會

法定代理人  張慶祥  
訴訟代理人  林慶皇  
被      告  高莉娟  
訴訟代理人  李承鴻  
上列當事人間請求損害賠償事件，本院於中華民國111年8月18日
言詞辯論終結，判決如下：
    主      文
被告應給付原告新臺幣壹拾陸萬柒仟叁佰柒拾柒元，及自民國一
一○年十一月二十四日起至清償日止，按週年利率百分之五計算
之利息。
原告其餘之訴駁回。
訴訟費用新臺幣貳仟壹佰元，其中新臺幣壹仟伍佰零肆元由被告
負擔，餘由原告負擔。
本判決第一項得假執行。
    事實及理由
壹、程序部分
一、按訴狀送達後，原告不得將原訴變更或追加他訴，但請求之
    基礎事實同一、擴張或減縮應受判決事項之聲明者，不在此
    限，民事訴訟法第255條第1項第2、3款定有明文。查，本件
    原告支付命令之聲明為：被告應給付原告新臺幣（下同）19
    4,000元，及自支付命令送達翌日起至清償日止，按週年利
    率5%計算之利息（見支付命令卷第7頁）。嗣於111年7月29
    日具狀變更訴之聲明為：被告應給付原告233,635元及自110
    年11月24日起至清償日止，按週年利率5%計算之利息（見本
    院卷第141頁），核原告所為前開訴之聲明變更，屬訴之聲
    明擴張，與上開法律規定相符，自應准許。
貳、實體部分
一、原告主張：被告於110年7月31日凌晨駕車不慎撞毁遠雄首品
    社區（下稱系爭社區）汽車道鐵捲門及車道牆壁應負起賠償
    之責，詳見賠償協議書，原告多次催促債務人修繕未果，經
    以存證信函書面通知債務人要求於相當期限内應進行修繕作
    業，惟被告遲未回覆及進行修復，故原告自行雇工發包修缮
    ，並支付維修費用233,635元，為此，爰依侵權行為損害賠
    償之法律關係請求被告賠償等語。並聲明：如前揭變更訴之
    聲明。
二、被告則以：對肇事責任並不爭執，僅主張修復費用應計算折
    舊等語，並聲明：原告之訴駁回。
三、得心證之理由：
㈠、按因故意或過失，不法侵害他人之權利者，負損害賠償責任
    ；汽車、機車或其他非依軌道行駛之動力車輛，在使用中加
    損害於他人者，駕駛人應賠償因此所生之損害，民法第 184
    條第 1項前段、第191條之2前段分別有明文。次按物被毀損
    時，被害人除得依民法第196條請求賠償外，並不排除民法
    第213條至第215條之適用。依民法第196條請求賠償物被毀
    損所減少之價額，得以修復費用為估定之標準，但以必要者
    為限（例如：修理材料以新品換舊品，應予折舊）。被害人
    如能證明其物因毀損所減少之價額，超過必要之修復費用時
    ，就其差額，仍得請求賠償，此有最高法院77年度第9次民
    事庭會議決議可資參照。
㈡、查，原告主張被告駕駛車輛於上揭時地，因駕駛不慎之過失
    ，致原告社區車道及停車場鐵捲門受損，原告社區受有損害
    等事實，業據其提出賠償協議書、照片、支出傳票、收據、
    估價單等件為證（見本院卷第109頁至131頁、143頁至149頁
    ），被告亦不爭執應負算賠償責任，僅主張修復費用應計算
    折舊，是本件爭點應為損害賠償數額及項目，茲析述如下：
㈢、原告社區因系爭事故支出修復費用共計233,635元，其中緊急
    處理費2,000元；修繕費用鐵捲門（下稱系爭鐵捲門）為135
    ,030元；零件為107,961元【計算式：（87,650元＋15,170元
    ）1.05＝107,961元】、工資為27,069元，泥作修繕87,780
    元、系統測試調整工資6,825元、磁磚材料費2,000元等情，
    有估價單在卷可稽（見本院卷第147至149頁）。然系爭鐵捲
    門及牆面修復既以新零件更換被毀損之舊零件及更換新磁磚
    ，則原告以估價單所示之修復費用作為損害賠償之依據，自
    應將零件折舊部分予以扣除。依行政院所頒固定資產耐用年
    數表及固定資產折舊率之規定，系爭鐵捲門及車道之耐用年
    數為10年，依定率遞減法每年折舊1000分之206，另依營利
    事業所得稅查核準則第95條第6項規提列折舊採用定率遞減
    法者，以1年為計算單位，其使用期間未滿1年者，按實際使
    用之月數相當於全年之比例計算之，不滿1月者，以1月計」
    ，查系爭社區於110年已召開第4屆區分所有權會議，可見系
    爭鐵捲門及車道至少已使用4年，有遠雄首品社區會議紀錄
    可稽（見本院卷第55頁），扣除折舊後之修復費用估定為43
    ,703元（計算式如附表，以鐵捲門零件加磁磚費用加總計算
    折舊），加計緊急處理費2,000元、系爭鐵捲門修繕工資27,
    069元、泥作修繕87,780元及系統調教6,825元，是原告依侵
    權行為之法律關係請求系爭鐵捲門及車道之必要修復費用為
    167,377元（計算式：43,703元＋2,000元＋27,069元＋87,780
    元＋6,825元＝167,377元），核屬有據；至原告逾此範圍之請
    求，則屬無據。
四、末按給付無確定期限者，債務人於債權人得請求給付時，經
    其催告而未為給付，自受催告時起，負遲延責任。其經債權
    人起訴而送達訴狀，或依督促程序送達支付命令，或為其他
    相類之行為者，與催告有同一之效力；遲延之債務，以支付
    金錢為標的者，債權人得請求依法定利率計算之遲延利息；
    應付利息之債務，其利率未經約定，亦無法律可據者，週年
    利率為5％，民法第229條第2項、第233條第1項前段及第203
    條分別定有明文。查，原告於110年9月7日以存證信函通知
    被告於110年9月30日前修復完成（見支付命令卷第23至31頁
    ），揆諸前揭說明，原告自得請求被告自110年10月1日起給
    付遲延利息，原告請求被告給付自110年11月24日起至清償
    日止，按週年利率5％計算之利息，自屬有據。
五、綜上所述，原告依侵權行為之法律關係，請求被告給付167,
    377元，及自110年11月24日起至清償日止，按法定利率即週
    年利率5％計算之利息，為有理由，應予准許；至原告逾此範
    圍之請求，為無理由，應予駁回。
六、本件原告勝訴部分，係就民事訴訟法第427條1項訴訟適用簡
    易程序所為被告敗訴之判決，爰依同法第389條第1項第3款
    規定，職權宣告假執行。
七、訴訟費用負擔之依據：民事訴訟法第79條。本件訴訟費用額
    ，依後附計算書確定如主文所示金額。
中　　華　　民　　國 　 111  　年　　8　　月　　26　　日
                  臺灣新北地方法院板橋簡易庭
                    法  官  吳孟竹
第一審裁判費            2,100元
合        計            2,100元            其中1,504元由
                                           被告負擔，餘
                                           由原告負擔。
以上正本係照原本作成。
如不服本判決，應於送達後20日內，向本院提出上訴狀並表明上
訴理由，如於本判決宣示後送達前提起上訴者，應於判決送達後
20日內補提上訴理由書（須附繕本）。
如委任律師提起上訴者，應一併繳納上訴審裁判費。
中　　華　　民　　國　  111  　年　　8　　月　  26　　日
                    書記官  李庭君
附表
-----
折舊時間           金額
第1年折舊值        109,961×0.206=22,652
第1年折舊後價值    109,961-22,652=87,309
第2年折舊值        87,309×0.206=17,986
第2年折舊後價值    87,309-17,986=69,323
第3年折舊值        69,323×0.206=14,281
第3年折舊後價值    69,323-14,281=55,042
第4年折舊值        55,042×0.206=11,339
第4年折舊後價值    55,042-11,339=43,703